臺灣臺北地方法院民事簡易判決
111年度北簡字第13695號
原      告  黃成釗  
訴訟代理人  田俊賢律師
複代理人    楊中岳律師
被      告  洪美味  
            楊世儒  
前  一  人
訴訟代理人  楊坤霖  
共      同
訴訟代理人  謝昆峯律師
            張伃萱律師
上列當事人間履行協議事件，本院於民國111年11月28日言詞辯
論終結，判決如下：
    主      文
原告之訴駁回。
訴訟費用新臺幣1,110元由原告負擔。 
    事實及理由
一、按當事人得以合意定第一審管轄法院，但以關於由一定法律
    關係而生之訴訟為限，前項合意，應以文書為之，民事訴訟
    法第24條定有明文。本件兩造合意以本院為該協議書涉訟時
    之第一審管轄法院，有兩造簽訂之和解協議書（下稱系爭和
    解書）第7條約定可考，是原告向本院提起本訴，核與首揭
    規定相符。
二、原告主張：伊為桃園市○○區○○段0000號土地所有權人，被告
    為同路段1108號土地（下稱系爭土地）所有權人，兩造土地
    相鄰，且伊對系爭土地通行權曾有爭執，而對被告提起確認
    袋地通行權存在訴訟事件，嗣於民國110年8月3日與被告簽
    立系爭和解書，約定被告應於同年月20日前僱工，依系爭和
    解書所附估價單進行系爭土地範圍內駁坎（下稱系爭駁坎）
    土壤掉落處修繕，修繕部分被告同意路面應有2公尺寬、路
    基約2.5公尺寬，板模與C型鋼應於修繕完成後拆除，被告不
    負瑕疵擔保及工程保固之責任，亦不保證工程應達到特定品
    質；惟被告未履行系爭和解書前揭特定之工程內容，為此依
    系爭和解書提起本訴等語。並聲明：被告應履行系爭和解書
    有關系爭駁坎土壤掉落處之修繕，並以路面2公尺寬、路基2
    .5公尺寬之方式施工，板模與C型鋼應於修繕完成後拆除。
三、被告則以：原告明知伊所有之系爭土地已有系爭駁坎存在，
    且可供原告通行無虞，卻仍向被告起訴請求確認其就系爭土
    地有通行權，因系爭土地為水利用地，利用該土地內原有土
    石、進行挖掘、填補土石等整地行為，皆須經桃園市政府水
    務局審查是否合法或同意辦理變更才能進行，兩造方約定僅
    進行一次回復原狀之修繕，且後續不保固亦不保證特定品質
    。兩造簽立系爭和解書後，被告即於110年8月19日委請工程
    行開工，原告曾於同年9月24日、同年11月1日詢問施工進度
    ，被告均檢附修復中照片回覆；修繕工程於同年11月14日完
    工，現場並測量數段系爭駁坎路面分別皆有超過200公分，
    原告並未證明被告有未依和解協議書履行之情事等語置辯。
    並聲明：原告之訴駁回。
四、本院之判斷：
　㈠按當事人互相表示意思一致者，無論其為明示或默示，契約
    即為成立；和解有使當事人所拋棄之權利消滅，及使當事人
    取得和解契約所訂權利之效力，民法第153條第1項及第737 
    條分別定有明文。次按當事人主張有利於己之事實者，就其
    事實有舉證之責任，民事訴訟法第277條前段定有明文。又
    原告於其所主張之起訴原因，不能為相當之證明，而被告就
    其抗辯事實，已有相當之反證者，當然駁回原告之請求，倘
    一方就其主張事實已提出適當之證明，他造欲否認其主張者
    ，自應由其提出相當之反證，以盡其證明之責。
　㈡本件兩造曾於110年8月3日達成和解簽立系爭和解書，約定由
    被告對系爭駁坎進行修繕，且不負瑕疵擔保及工程保固責任
    等情，有系爭和解書可按（見補字卷第19至21頁），此為兩
    造所不爭執，應堪信實。
　㈢又原告主張被告未依系爭和解書第2條約定以路面2公尺寬、
    路基2.5公尺寬之方式施工，板模與C型鋼應於修繕完成後拆
    除，為被告否認，並以前詞置辯。依前揭說明，原告即應就
    此有利部分負舉證之責。經查，依原告所提系爭和解書、估
    價單、系爭土地現場照片等件（見補字卷第19至26頁），尚
    不足以證明被告有未履行系爭和解書約定之情事，反之，由
    被告所提開工當日所拍攝之現場照片、與原告律師往來之電
    子郵件、完工所拍攝之路面照片、施工廠商收據等件（見本
    院卷第55至86頁）以觀，則堪認被告有依系爭和解書所約定
    日期施工，並告知原告施工進度與回報狀況，且經原告律師
    覆以「好的，我們了解了，感謝您的協助。」等語（見本院
    卷第63頁），足見原告應已知悉前開事實，衡之被告所提之
    完工照片，明顯可見不同路段之系爭駁坎路面均有2公尺寬
    ，是被告抗辯其已履約完竣等語，信屬可取，原告主張被告
    未依約定方式履行施工云云，即難憑取。
　㈣被告既已依系爭和解書對系爭駁坎進行修繕，一如前述，兩
    造復明訂僅此修繕一次，且被告不負瑕疵擔保及工程保固責
    任等語，亦有系爭和解書可憑（見補字卷第19頁），是原告
    再行起訴請求被告應依約施工云云，即屬乏據，並無可取。
五、綜上，原告依系爭和解書提起本訴，請求被告依約定方式履
    行系爭和解書有關系爭駁坎土壤掉落處之修繕，並以路面2
    公尺寬、路基2.5公尺寬之方式施工，板模與C型鋼應於修繕
    完成後拆除，為無理由，應予駁回。
六、本件事證已臻明確，兩造其餘攻擊防禦方法及所舉證據，核
    與本件判決結果不生影響，爰不再逐一論列。
七、訴訟費用負擔之依據：民事訴訟法第78條。依職權確定訴訟
    費用額為新臺幣1,110元（第一審裁判費），由原告負擔。
中　　華　　民　　國　　111 　年　　12　　月　　19　　日
                  臺北簡易庭  法  官　林振芳
上列正本係照原本作成。
如不服本判決，應於判決送達後20日內向本庭（臺北市○○○路0段
000巷0號）提出上訴狀（須附繕本）。如委任律師提起上訴者，
應一併繳納上訴審裁判費。
中　　華　　民　　國　　111 　年　　12　　月　　19　　日
　　　　　　　　　　　　　　　書記官  賴敏慧